【裁判字號】    99,小上,68
【裁判日期】    991231
【裁判案由】    返還溢繳管理費
【裁判全文】
臺灣士林地方法院民事裁定              99年度小上字第68號
上  訴  人  馥記山莊管理委員會
法定代理人  郭文彰
被上訴人    俞清山
上列當事人間請求清償債務事件，上訴人對於民國99年10月6 日
本院內湖簡易庭99年度湖小字第921 號民事小額訴訟第一審判決
提起上訴，本院裁定如下：
    主  文
上訴駁回。
第二審訴訟費用新臺幣壹仟伍佰元由上訴人負擔。
    理  由
一、按關於請求給付金錢或其他代替物或有價證券之訴訟，其標
    的金額或價額在新臺幣（下同）10萬元以下者，適用小額程
    序；次按對於小額訴訟之第一審裁判之上訴，非以其違背法
    令為理由不得為之，民事訴訟法第436 條之8 第1 項、第43
    6 條之24第2 項分別定有明文。又按上訴狀內應記載上訴理
    由，表明下列各款事項：一原判決所違背之法令及其具體內
    容。(二)依訴訟資料可認為原判決有違背法令之具體事實，觀
    之民事訴訟法第436 條之25規定甚明。即其上訴狀應就第一
    審判決如何違背法令為具體之指摘，並揭示該法規之條項或
    其內容，若係成文法以外之法則，應揭示該法則之旨趣，倘
    為司法院解釋或最高法院之判例，則應揭示該判解之字號或
    其內容，或揭示如何當然違背法令之事實，上訴狀如未依此
    項方法表明者，即難認為已對第一審判決之違背法令有具體
    之指摘（最高法院71年度臺上字第314 號判例意旨參照）。
    再按上訴狀內未表明上訴理由者，上訴人應於提起上訴後20
    日內，提出理由書於原審法院，未提出者，毋庸命其補正，
    由原審法院以裁定駁回之；如原審未裁定駁回而上訴不合法
    者，第二審法院仍應以裁定駁回之，民事訴訟法第436 條之
    32第2 項準用同法471 條第1 項、第444 條規定甚明。
二、本件訴訟標的金額為1 萬3,262 元，即在10萬元以下，原審
    乃依小額訴訟程序審理，而上訴人對於該小額訴訟第一審判
    決不服提出上訴，據其所提出上訴書狀所載之上訴理由，略
    謂：上訴人就管理費之收取，係按戶數平均收取，已行之有
    年，且經本院98年度簡上字第156 號判決。而管理費非管理
    委員會之獨立財產，住戶與管理委員會間無對價關係，縱依
    被上訴人主張應按面積分攤計算，受利益之人亦為其他區分
    所有權人，上訴人僅為代收單位，並執行代收代付工作，自
    無不當得利可言，原判決顯屬不當云云，而聲明：(一)原判決
    廢棄。(二)被上訴人在第一審之訴駁回。(三)請准以現金供擔保
    免假執行。
三、查上訴人雖執前述上訴理由提起上訴，然未具體指摘原判決
    究竟有何違背法令之處，而僅係陳述其對於證據取捨及法律
    見解之主觀意見。揆之首揭規定及說明，其上訴難認合法，
    自應以裁定駁回之。
四、本件訴訟費用額，確定如主文第二項所示之金額，並應由上
    訴人負擔。
五、據上論結，依民事訴訟法第436 條之32第2 項、第444 條第
    1 項、第436 條之19、第95條、第78條，裁定如主文。
中    華    民    國    99    年    12    月    31    日
                  民事第二庭  審判長法  官  方彬彬
                                    法  官  馬傲霜
                                    法  官  蕭錫証
以上正本證明與原本無異。
本件裁定不得抗告。
中    華    民    國   100    年    1     月     5    日
                                    書記官  何婉菁

司法院資訊處製作；財團法人民間司法改革基金會備份。
